【裁判字號】    96,中交簡上,920
【裁判日期】    970122
【裁判案由】    公共危險
【裁判全文】
臺灣臺中地方法院刑事判決         96年度中交簡上字第920號
上  訴  人
即  被  告  乙○○
上列上訴人因公共危險案件，不服臺灣臺中地方法院臺中簡易庭
96年度中交簡字第2081號中華民國96年8月23日第一審簡易判決
（聲請案號：臺灣臺中地方法院檢察署96年度速偵字第3279號）
，提起上訴，本院判決如下：
    主    文
上訴駁回。
乙○○緩刑貳年。
    犯罪事實及理由
一、本案經本院審理結果，認第一審簡易判決認事用法及量刑均
    無不當，應予維持，並引用本院第一審簡易判決記載之犯罪
    事實、證據及理由（如附件）。復按行為後法律有變更者，
    適用行為時之法律；但行為後之法律有利於行為人者，適用
    最有利於行為人之法律，刑法第2條第1項定有明文。本件被
    告行為後，刑法第185條之3業於97年1月2日修正公布，並於
    同年月4日施行，修正前刑法第185條之3規定：「服用毒品
    、麻醉藥品、酒類或其他相類之物，不能安全駕駛動力交通
    工具而駕駛者，處一年以下有期徒刑、拘役或三萬元以下罰
    金」，修正後規定：「服用毒品、麻醉藥品、酒類或其他相
    類之物，不能安全駕駛動力交通工具而駕駛者，處一年以下
    有期徒刑、拘役或科或併科十五萬元以下罰金」，經比較修
    正前後之規定，以修正前之規定較有利於被告，故應適用修
    正前刑法第185條之3之規定予以論處。從而原審依修正前刑
    法第185條之3之規定論罪科刑，自無不當。
二、上訴意旨略以：被告生活單純無任何前科，僅因當天在朋友
    熱情招待下，不知所食用之燒酒雞竟然酒精濃度會超出標準
    值，而犯此罪；被告為人師表卻不慎觸犯法網，深感懊悔及
    自責，請求鈞院念及被告犯後坦承不諱，態度良好等情，從
    輕量刑並給予緩刑，以勵自新等語。
三、按刑罰之量定，固屬法院自由裁量之職權行使，但仍應審酌
    刑法第五十七條所列各款事由及一切情狀，為酌量輕重之標
    準，並非漫無限制；量刑輕重係屬事實審法院得依職權自由
    裁量之事項，苟已斟酌刑法第五十七條各款所列情狀而未逾
    越法定刑度，不得遽指為違法；且在同一犯罪事實與情節，
    如別無其他加重或減輕之原因，下級審量定之刑，亦無過重
    或失輕之不當情形，則上級審法院對下級審法院之職權行使
    ，原則上應予尊重（最高法院七十二年度臺上字第六六九六
    號、七十五年度臺上字第七０三三號判例及八十五年度臺上
    字第二四四六號判決意旨參照）。次按刑法第185條之3不能
    安全駕駛動力交通工具罪之法定本刑為一年以下有期徒刑、
    拘役或三萬元以下罰金，原審就被告之上開犯行，依刑事訴
    訟法第449條第1項前段、第454條第2項，刑法第185條之3、
    第41條第1項前段，刑法施行法第1條之1規定，予以論罪，
    判處被告有期徒刑四月，並諭知易科罰金之折算標準，核其
    認事用法並無違誤，量刑亦屬妥適。被告僅以請求從輕量刑
    並給予緩刑自新機會為由，而提起本件上訴，為無理由，應
    予駁回。
四、惟衡酌被告未曾因故意犯罪受有期徒刑以上刑之宣告，有臺
    灣高等法院被告前案紀錄表在卷可稽；其犯本罪係因食用含
    有酒精成分之燒酒雞後駕車所致，且其犯後坦承犯行，態度
    良好；則被告經此偵、審程序教訓及刑之宣告，應能知所警
    惕，信無再犯之虞，本院綜合各情，認第一審簡易判決所宣
    告之刑以暫不執行為適當，併予宣告緩刑二年，以啟自新。
據上論斷，應依刑事訴訟法第455條之1第1項、第3項、第373條
、第368條，刑法第74條第1項第1款，判決如主文。
本案經檢察官甲○○到庭執行職務。
中    華    民    國    97    年    1     月    22    日
                  刑事第八庭  審判長法  官  林慧英
                                    法  官  陳慧珊
                                    法  官  戴嘉慧
上正本證明與原本無異。
本件不得上訴。
                                    書記官  劉晴芬
中    華    民    國    97    年    1     月    22    日
附錄論罪科刑法條
刑法第185條之3（修正前）
服用毒品、麻醉藥品、酒類或其他相類之物，不能安全駕駛動力
交通工具而駕駛者，處1年以下有期徒刑、拘役或3萬元以下罰金
。


司法院資訊處製作；財團法人民間司法改革基金會備份。
